【裁判字號】    92,簡,8
【裁判日期】    920416
【裁判案由】    有關稅捐事務
【裁判全文】
臺中高等行政法院判決                                  九十二年度簡字第八號
    原      告  泰瑋企業行
                即張琬婷      .
    被      告  財政部臺灣省中區國稅局
    代  表  人  甲○○
    訴訟代理人  乙○○
                丙○○
右當事人間因有關稅捐事務事件，原告不服財政部中華民國九十一年十一月二十五日
台財訴字第○九一○○四五五八五號訴願決定，提起行政訴訟。本院判決如左︰
    主  文
原告之訴駁回。
訴訟費用由原告負擔。
    事實及理由
一、事實概要：
    原告於民國（下同）八十八年間向秉川設計工程有限公司（下稱秉川公司）承包
    台中市○○路○道講堂工程，收入金額新台幣（下同）五十萬元，未依法開立統
    一發票，致漏報銷售額，經財政部賦稅署於九十年一月九日查護，移由原處分機
    關除補徵營業稅二三、八一○元外，並按所漏稅額處三倍罰鍰七一、四○○元，
    原告不服，申經復查未獲變更，提起訴願，亦遭駁回，遂提起本件行政訴訟。
二、本件原處分機關為台中市稅捐稽徵處，惟其原受託代徵之營業稅業務自九十二年
    一月一日起改由被告自行稽徵，被告具狀承受本件之訴訟，核無不合。
三、原告起訴意旨略謂：
    秉川公司並未付清工程款，工程又賠本，原告已繳營業稅二三、八一○元，不應
    再受罰鍰處分云云，求為判決撤銷原處分，復查及訴願決定。
四、被告答辯意旨略謂：
    原告漏報營業稅二三、八一○元，經查獲屬實，並繳稅完畢，其違反營業稅法第
    卅二、卅五條規定，乃按其所漏稅額處三倍罰鍰七一、四○○元，並無不合等語
    ，求為判決駁回原告之訴。
五、查原告於八十八年間向秉川公司承包台中市○○路○道講堂工程，於同年六月九
    日收款二○○、○○○元、六月十日收款一○○、○○○元、六月三十日收款二
    ○○、○○○元，共收取票款金額五○○、○○○元等事實，有財政部賦稅署九
    十年四月十二日與原告之談話筆錄及銀行資金往來紀錄可稽，且為原告所不否認
    ，自堪信為真實，原告雖以秉川公司未付清工程款，工程又賠本云云，縱然真實
    ，然營業稅係交易稅，有交易行為即應依法報繳稅額，與營業人之盈虧無涉，原
    告執此主張，自無可持。
六、按「營業人銷售貨物或勞務，應依本法營業人開立銷售憑証時限表規定之時限，
    開立統一發票交付買受人。」、「營業人有左列情形之一者，主管稽徵機關得依
    照查得之資料，核定其銷售額及應納稅額並補徵之：一、：：：四、短報、漏報
    銷售額者。」、「納稅義務人，有左列情形之一者，除追繳稅額外，按所漏稅額
    處一倍至十倍罰鍰，並得停止其營業：：：三、短報或漏報銷售額者。」分別為
    行為時營業稅法第三十二條第一項前段、第四十三條第一項第四款及第五十一條
    第三款所明定。本件原處分機關除命原告補繳營業稅二三、八一○元外，並衡酌
    原告違章情節，依上開營業稅法第五十一條第三款規定，處三倍之罰鍰七一、四
    ○○元，並無不當。又稅捐稽徵法第四十四條雖有「營利事業依法規定應給與他
    人憑証而未給與，：：：應就其：：；經查明認定之總額，處百分之五罰鍰」之
    規定，惟此納稅義務人違反作為義務之行為罰，符合上開營業稅法第五十一條第
    三款之漏稅罰處罰要件，從其一重依漏稅罰處罰，已足達成行政上目的，即不必
    再論處其行為罰（司法院大法官會議釋字第五○三號解釋參照），原處分亦載明
    不再就該行為罰處罰之意旨，亦無不合。被告及訴願決定遞予維持，均無違誤，
    原告起訴請求撤銷原處分，被告及訴願決定，並無理由，應予駁回，又本件不經
    言詞辯論為之，併此敘明。
據上論結，本件原告之訴為無理由，爰依行政訴訟法第二百三十六條、第一百九十五
條第一項後段、第九十八條第三項前段，判決如主文。
中    華    民    國    九十二      年      四        月      十六      日
                 臺 中 高 等 行 政 法 院   第 一 庭
                                         法      官  簡  朝  振
如不服本判決，應於判決送達後二十日內，以本訴訟事件所涉及之法律見解具有原則
性者，始得向本院提出上訴狀並表明上訴理由，經最高行政法院許可，否則不得上訴
；如於本判決宣示後送達前提起上訴者，應於判決送達後二十日內補提上訴理由書（
均應依對造人數提出繕本）。提起上訴應預繳送達用雙掛號郵票拾份（每份三十四元
）。
中    華    民    國    九十二      年      四        月      十八      日
                                         法院書記官  朱  敏  諄


司法院資訊處製作；財團法人民間司法改革基金會備份。
